最高法院刑事判決                              八十六年度台上字第六五七五號
    上  訴  人  甲○○
                乙○○
右上訴人等因貪污案件，不服台灣高等法院中華民國八十六年八月十五日第二審更審
判決（八十六年度上更(一)字第九二號，起訴案號：台灣台北地方法院檢察署八十四年
度偵字第一八九一號），提起上訴，本院判決如左：
    主  文
上訴駁回。
    理  由
按刑事訴訟法第三百七十七條規定，上訴於第三審法院，非以判決違背法令為理由，
不得為之。是提起第三審上訴，應以原判決違背法令為理由，係屬法定要件。如果上
訴理由狀並未依據卷內訴訟資料，具體指摘原判決不適用何種法則或如何適用不當，
或所指摘原判決違法情事，顯與法律規定得為第三審上訴理由之違法情形，不相適合
時，均應認其上訴為違背法律上之程式，予以駁回。本件原判決論處上訴人甲○○、
乙○○以共同依據法令從事公務之人員，侵占公有財物罪，依序判處有期徒刑伍年貳
月；貳年陸月，均褫奪公權年。係依憑上訴人甲○○、乙○○分於第一審偵、審中
供承之情節，證人即台北市政府工務局養護工程處（下稱養工處）技工吳渝生、同處
華中橋工務所主任房宇寶、同處秘書室書記陳國強之證詞，證人吳渝生所具報告書、
拌合場過磅單，上訴人事後返還鋼筋款之同意書及養工處收款收據影本，養工處於民
國八十三年七月二日之協調會紀錄、八十三年五月及同年九月之材料分類月報表、過
磅單、公文會核單，同處八十四年十一月廿九日覆原審函暨所附收料單、會辦單、簽
呈等證據資料，而為論斷，已述其所憑之證據及認定之理由。而以上訴人等嗣否認
有上揭犯行之辯解，均為飾卸之詞，不足採取；並以證人蔡銀宗、吳瑞淵、謝樹隆、
林萬順等人所為證言，均不足資為證明上訴人等未侵占公有財物之證明，在理由內依
據卷證資料，詳加指駁及說明。從形式上觀察，原判決並無調查之職責未盡或判決理
由矛盾之違法情形存在。上訴意旨，置原判決所為明白論斷於不顧，或執陳詞，主張
其所為不構成侵占罪責，為單純事實上之爭執；或專憑其個人意見，就原審採證認事
職權之適法行使，泛詞指摘，進而指原審調查之職責未盡，難認已符合首揭法定之第
三審上訴要件。依前開說明，自非適法之第三審上訴理由。又法律之適用應為整體適
用，不可割裂為之。本件原判決已說明上訴人等行為後，貪污治罪條例業於八十五年
十月廿三日修正公布，同年十月二十五日施行，經比較新舊法結果，以行為時之舊法
較有利於上訴人，乃適用八十五年十月廿三日修正前之貪污治罪條例處斷，並已依同
條例第十一條第一項之規定減輕其刑，其未再摘取修正後新法有利上訴人之部分規定
，於法並無不合。上訴人甲○○指摘原判決未再適用八十五年十月廿三日修正後之貪
污治罪條例第八條第二項之規定遞減其刑，為適用法則不當，顯與法律規定得為第三
審上訴理由之違法情形，不相適合。綜上所述，本件上訴違背法律上之程式，應予駁
回。
據上論結，應依刑事訴訟法第三百九十五條前段，判決如主文。
中      華      民      國    八十六    年     十一     月     十三     日
                              最高法院刑事第六庭
                                  審判長法官  黃  劍  青
                                        法官  劉  敬  一
                                        法官  林  增  福
                                        法官  邵  燕  玲
                                        法官  張  清  埤
      右正本證明與原本無異
                                              書  記  官
中      華      民      國    八十六    年     十一     月     十八     日
